臺灣新竹地方法院刑事裁定　　　　　　100年度撤緩字第139號
聲　請　人　臺灣新竹地方法院檢察署檢察官
受　保　護
管　束　人　呂照
上列聲請人因受保護管束人犯公共危險案件（本院99年度竹東交
簡字第200 號），聲請撤銷緩刑之宣告（100 年度執聲字第1106
號），本院裁定如下：
    主  文
本院九十九年度竹東交簡字第二○○號判決對呂照所為緩刑貳
年之宣告撤銷。
    理  由
一、聲請意旨略以：查受保護管束人呂照因犯公共危險案件，
    經本院以99年度竹東交簡字第200 號判處罰金新臺幣（以下
    同）8 萬元，如易服勞役，以1,000 元折算1 日，緩刑2 年
    ，緩刑期間內付保護管束，並應於判決確定後6 個月內，向
    公庫支付6 萬元，及應於判決確定後1 年內，向指定之公益
    團體、地方自治團體或社區提供60小時之義務勞務，於民國
    99 年11 月8 日確定。嗣由臺灣新竹地方法院檢察署以99年
    度執保字第575 號執行緩刑期間付保護管束及以99年度執緩
    字第559 號執行義務勞務。查受保護管束人呂照嗣未向公
    庫支付6 萬元及應履行60小時之義務勞務，且只完成4 小時
    義務勞務。該員已符合刑法第75條之1 第1 項第4 款得撤銷
    緩刑之宣告，顯然認為該緩刑之宣告已難收預期之效果，爰
    依刑事訴訟法第476 條之規定，聲請撤銷緩刑之宣告等語。
二、按緩刑宣告，得斟酌情形，命犯罪行為人為下列各款事項：
    一、向被害人道歉。二、立悔過書。三、向被害人支付相當
    數額之財產或非財產上之損害賠償。四、向公庫支付一定之
    金額。五、向指定之公益團體、地方自治團體或社區提供40
    小時以上240 小時以下之義務勞務。六、完成戒癮治療、精
    神治療、心理輔導或其他適當之處遇措施。七、保護被害人
    安全之必要命令。八、預防再犯所為之必要命令。受緩刑之
    宣告，違反第74條第2 項第1 款至第8 款所定負擔情節重大
    ，足認原宣告之緩刑難收其預期效果，而有執行刑罰之必要
    者，得撤銷其宣告，刑法第74條第2 項、第75條之1 第1 項
    第4 款分別定有明文。
三、經查：
（一）受保護管束人呂照因犯公共危險案件，經本院以99年度
      竹東交簡字第200 號判處罰金8 萬元，如易服勞役，以1,
      00 0元折算1 日，緩刑2 年，緩刑期間內付保護管束，並
      應於判決確定後6 個月內，向公庫支付6 萬元，及應於判
      決確定後1 年內，向執行檢察官指定之政府機關、政府機
      構、行政法人、社區或其他符合公益目的之機構或團體提
      供60小時之義務勞務，而於99年11月8 日確定等情，有該
      案刑事判決書及臺灣高等法院被告前案紀錄表各1 份在卷
      可稽。是以，本件受保護管束人至遲應於100 年11月7 日
      履行向執行檢察官指定之公益團體、地方自治團體或社區
      提供60小時之義務勞務之緩刑條件，惟查：受保護管束人
      於100 年1 月20日報到，經觀護人當場解說後已瞭解義務
      勞務執行須知事項，並於臺灣新竹地方法院檢察署緩刑附
      帶應執行義務勞務人執行須知暨具結書具結，然臺灣新竹
      地方法院檢察署以100 年1 月28日竹檢家護壬099 執護勞
      46 9字第2866號函通知受保護管束人應配合新竹縣竹東鎮
      東華社區發展協會執行後，受保護管束人於100 年2 月至
      100 年6 月間均未至該機構履行義務勞務而經告誡3 次，
      至100 年7 月24日上午8 時至12時始完成4 小時義務勞務
      ，然此後迄100 年10月間均未履行而經告誡1 次，此有臺
      灣新竹地方法院檢察署99年度執護勞字第469 號觀護卷宗
      內所附100 年1 月20日臺灣新竹地方法院檢察署緩刑附帶
      應履行義務勞務人執行須知暨具結書、100 年1 月28日竹
      檢家護壬099 執護勞469 字第2866號函暨送達證書、100
      年2 月10日臺灣新竹地方法院檢察署義務勞務執行情形訪
      視表暨臺灣新竹地方法院檢察署義務勞務個案每月履行勞
      務管控表、100 年3 月10日臺灣新竹地方法院檢察署義務
      勞務執行情形訪視表暨臺灣新竹地方法院檢察署義務勞務
      個案每月履行勞務管控表、100 年4 月8 日竹檢家護壬09
      9 執護勞469 字第9706號告誡函暨送達證書、100 年4 月
      12日臺灣新竹地方法院檢察署義務勞務執行情形訪視表暨
      臺灣新竹地方法院檢察署義務勞務個案每月履行勞務管控
      表、100 年5 月16日臺灣新竹地方法院檢察署義務勞務執
      行情形訪視表暨臺灣新竹地方法院檢察署義務勞務個案每
      月履行勞務管控表、100 年5 月20日竹檢家護壬099 執護
      勞469 字第14588 號告誡函暨送達證書、100 年6 月15日
      臺灣新竹地方法院檢察署義務勞務執行情形訪視表暨臺灣
      新竹地方法院檢察署義務勞務個案每月履行勞務管控表、
      100 年7 月6 日臺灣新竹地方法院檢察署義務勞務執行情
      形訪視表暨臺灣新竹地方法院檢察署義務勞務個案每月履
      行勞務管控表、100 年8 月8 日竹檢家護壬099 執護勞46
      9 字第24245 號告誡函暨送達證書、100 年8 月18日臺灣
      新竹地方法院檢察署義務勞務執行情形訪視表暨臺灣新竹
      地方法院檢察署義務勞務個案每月履行勞務管控表、100
      年9 月13日臺灣新竹地方法院檢察署義務勞務執行情形訪
      視表暨臺灣新竹地方法院檢察署義務勞務個案每月履行勞
      務管控表、100 年10月14日臺灣新竹地方法院檢察署義務
      勞務執行情形訪視表暨臺灣新竹地方法院檢察署義務勞務
      個案每月履行勞務管控表及100 年10月24日竹檢家護壬09
      9 執護勞469 字第31494 號告誡函暨送達證書在卷可證，
      堪認受保護管束人確未遵循檢察署之命令向指定機關提供
      60小時義務勞務。
（二）另本件受保護管束人於上開公共危險案件審理中，本院斟
      酌其一時失慮致罹刑典，應已知所警惕無再犯之虞，認所
      宣告之刑以暫不執行為適當；又為使其深切反省，方依刑
      法第74條第1 項第2 款、第74條第2 項第4 款、第5 款諭
      知緩刑宣告，並定其緩刑期間內之負擔，足見上開向執行
      檢察官指定之公益團體、地方自治團體或社區提供60小時
      之義務勞務之緩刑條件為原審法院對於受保護管束人宣告
      緩刑之重要參考，詎受保護管束人竟於執行檢察官多次告
      誡後，仍未依約按時履行緩刑條件，違反之情節實屬重大
      。從而，本院認上開判決對受保護管束人宣告之緩刑，難
      收預期效果，應有執行刑罰之必要，符合刑法第75條之1
      第1 項第4 款之規定，從而聲請人聲請撤銷其緩刑之宣告
      ，核無不合，應予准許。
四、爰依刑事訴訟法第476 條規定，裁定如主文。
中    華    民    國   100    年    12    月    30    日
                  刑事第四庭  法  官  張詠晶
以上正本證明與原本無異。
如不服本裁定，應於裁定送達後5 日內向本院提出抗告狀。
中    華    民    國   100    年    12    月    30    日
                              書記官  蕭汝芳